【裁判字號】    98,審訴,1809
【裁判日期】    980828
【裁判案由】    毒品危害防制條例
【裁判全文】
臺灣桃園地方法院刑事判決            98年度審訴字第1809號
公  訴  人  臺灣桃園地方法院檢察署檢察官
被      告  甲○○
指定辯護人  本院公設辯護人  彭詩雯
上列被告因違反毒品危害防制條例案件，經檢察官提起公訴（98
年度毒偵字第2304號），嗣被告於準備程序進行中為有罪之陳述
，經本院合議庭裁定由受命法官獨任進行簡式審判程序後，聲請
改依協商程序而為判決，本院判決如下：
    主  文
甲○○施用第一級毒品，處有期徒刑陸月，如易科罰金，以新臺
幣壹仟元折算壹日，扣案之海洛因肆包連同包裝袋肆只（合計淨
重零點陸公克，因鑑驗使用零點零壹公克）均沒收銷燬之；又
施用第二級毒品，處有期徒刑貳月，如易科罰金，以新臺幣壹仟
元折算壹日，扣案之甲基安非他命貳包連同包裝袋貳只（合計淨
重壹點零公克，因鑑驗使用零點零壹公克）均沒收銷燬之。應
執行有期徒刑柒月，如易科罰金，以新臺幣壹仟元折算壹日，扣
案之海洛因肆包連同包裝袋肆只（合計淨重零點陸公克，因鑑
驗使用零點零壹公克）、甲基安非他命貳包連同包裝袋貳只（合
計淨重壹點零公克，因鑑驗使用零點零壹公克）均沒收銷燬之
。
    事實及理由
一、本件被告所犯係死刑、無期徒刑或最輕本刑為3 年以上有期
    徒刑以外之罪，其於準備程序中就被訴事實為有罪之陳述，
    經本院告知簡式審判程序之旨，並聽取公訴人、被告及辯護
    人之意見後，爰依刑事訴訟法第273 條之1 第1 項規定合議
    裁定由受命法官獨任進行簡式審判程序。
二、被告前有過失傷害、竊盜等前科（不構成累犯），其中於民
    國97年間，因施用毒品案件，經本院以97年度毒聲字第716
    號裁定送觀察、勒戒後，認無繼續施用毒品傾向，於98年4
    月1 日執行完畢釋放出所，並經臺灣桃園地方法院檢察署檢
    察官於98年3 月31日以98年度毒偵字第1014號、98年度毒偵
    緝字第98號為不起訴處分確定。詎仍不知悛悔，明知海洛因
    、甲基安非他命為毒品危害防制條例第2 條第2 項第1 款、
    第2 款所規定之第一、二級毒品，不得施用、持有，竟基於
    施用第一級毒品海洛因之犯意，於98年5 月10日上午10時許
    ，在桃園縣中壢市○○路○ 段124 巷25弄5 號，施用第一級
    毒品海洛因1 次；另基於施用第二級毒品甲基安非他命之犯
    意，於98年5 月9 日21時許，在上址住處內，施用第二級毒
    品甲基安非他命1 次。嗣於98年5 月10日14時35分許，在桃
    園縣中壢市○○路與義民路交岔路口為警查獲，並在中壢市
    ○○路10號屋頂扣得其所有並丟置該處之之海洛因4 包連同
    包裝袋4 只（合計淨重0.36公克，因鑑驗使用0.01公克）、
    甲基安非他命2 包連同包裝袋2 只（合計淨重1.03公克，因
    鑑驗使用0.01公克）。案經桃園縣政府警察局中壢分局報告
    臺灣桃園地方法院檢察署檢察官偵查後起訴。
三、證據名稱：
  (一)被告於偵訊、本院訊問及準備程序中之自白。
  (二)台灣檢驗科技股份有限公司濫用藥物檢驗報告暨桃園縣政
      府警察局中壢分局尿液暨毒品檢體真實姓名與編號對照表
      各1 份、台灣檢驗科技股份有限公司濫用藥物檢驗報告2
      紙附卷可稽。
  (三)海洛因4 包連同包裝袋4 只（合計淨重0.36公克，因鑑驗
      使用0.01公克）、甲基安非他命2 包連同包裝袋2 只（合
      計淨重1.03公克，因鑑驗使用0.01公克）扣案可資佐證。
四、本件經檢察官與被告於審判外達成協商之合意且被告已認罪
    ，其合意內容為：就其施用第一級毒品部分，被告願受科刑
    範圍各為有期徒刑6 月，就其施用第二級毒品部分，被告願
    受科刑範圍各為有期徒刑2 月，應執行有期徒刑7 月。經查
    ，上開協商合意並無刑事訴訟法第455 條之4 第1 項所列情
    形之一，檢察官聲請改依協商程序而為判決，本院爰不經言
    詞辯論，於協商合意範圍內為協商判決，合予敘明。
五、按司法院釋字第662 號解釋：「中華民國94年2 月2 日修正
    公布之現行刑法第41條第2 項，關於數罪併罰，數宣告刑均
    得易科罰金，而定執行刑之刑逾6 個月者，排除適用同條第
    1 項得易科罰金之規定部分，與憲法第23條規定有違，並與
    本院釋字第366 號解釋意旨不符，應自本解釋公布之日起失
    其效力。」故對於數罪併罰，數宣告刑均得易科罰金，而定
    應執行刑超過6 個月之案件，依司法院釋字第366 號、第66
    2 號解釋意旨，仍得易科罰金。本件被告所犯各罪宣告刑均
    得易科罰金，雖經本院合併定應執行刑超過有期徒刑6 月，
    揆諸上開解釋意旨，仍就本件應執行之刑諭知易科罰金之折
    算標準，附此敘明。
六、扣案之海洛因4 包連同包裝袋4 只（合計淨重0.36公克，因
    鑑驗使用0.01公克）、甲基安非他命2 包連同包裝袋2 只（
    合計淨重1.03公克，因鑑驗使用0.01公克），經送鑑定結果
    ，確分別含海洛因、甲基安非他命成分，有台灣檢驗科技股
    份有限公司濫用藥物檢驗報告2 紙在卷可稽，均應依毒品危
    害防制條例第18條第1 項前段規定，沒收銷燬之；包裹第一
    級毒品海洛因、第二級毒品甲基安非他命之包裝袋與前開毒
    品無從完全剝離，併依毒品危害防制條例第18條第1 項前段
    規定，沒收銷燬之。
七、應適用之法條：刑事訴訟法第273 條之1 第1 項、第455 條
    之4 第2 項、第455 條之8 ，毒品危害防制條例第10條第1
    項、第2 項、第18條第1 項前段，刑法第11條、第41條第1
    項前段、第51條第5 款。
八、本判決除有刑事訴訟法第455 條之4 第1 項第1 款、第2 款
    、第4 款、第6 款、第7 款所定情形之一，或違反同條第2
    項規定者外，不得上訴。
九、如不服本件判決，得自收受判決送達之日起10日內，向本院
    提出上訴書狀，上訴於第二審法院。
本案經檢察官潘怡華到庭執行職務。
中    華    民    國    98    年    8     月    28    日
                  刑事庭    法  官  徐  培  元
以上正本證明與原本無異。
如不服本判決應於收受判決後10日內向本院提出上訴書狀，並應
敘述具體理由。其未敘述上訴理由者，應於上訴期間屆滿後20日
內向本院補提理由書 (均須按他造當事人之人數附繕本)「 切勿
逕送上級法院」。
                            書記官  張  筆  隆
中    華    民    國    98    年    8     月    28    日
附錄本件論罪科刑法條：
毒品危害防制條例第10條
施用第一級毒品者，處六月以上五年以下有期徒刑。
施用第二級毒品者，處三年以下有期徒刑。


司法院資訊處製作；財團法人民間司法改革基金會備份。
